# 求助陈版主，关于企业资产待处置但不满足持有待售情况的处理

提问人：yaqintime 时间：2019-06-21 21:51:17
陈版主，对于国有企业的房产，因为涉及国有资产的处置，相关部门审批文件已批复处置资产，且企业已将房产挂牌中介进行拍卖，但是因为一直无人购买，故长期处于挂牌交易中，这种情况不满足持有待售固定资产，是将其视同公司的闲置资产，计提折旧计入管理费用进行处理吗？如果这个房产目前尚在出租中呢？似乎也不属于闲置资产。
请问陈版主，对于有租赁合同的待处置房产是否将其作为固定资产持续计提折旧处理，对于无租赁合同闲置的正在拍卖的房产是否可以将其作为其他非流动资产进行处理呢？

回答人：chenyiwei
如果该房产不满足确认为投资性房地产的条件，这种情况不满足持有待售固定资产，应将其视同公司的闲置资产，计提折旧计入管理费用进行处理。如果目前正在用于短期出租的，则其折旧计入其他业务成本。
你的观点 “对于无租赁合同闲置的正在拍卖的房产是否可以将其作为其他非流动资产进行处理” 不符合《企业会计准则第 4 号——固定资产》第十四条关于 “企业应当对所有固定资产计提折旧。但是，已提足折旧仍继续使用的固定资产和单独计价入账的土地除外” 的规定，因为暂时闲置的固定资产不是该条规定可不计提折旧的固定资产。